臺灣臺南地方法院民事判決
111年度原簡上附民移簡字第2號
原      告  王品政
送達代收人  林清香
被      告  潘鍾毅
上列被告因過失傷害案件，原告提起刑事附帶民事訴訟，請求侵
權行為損害賠償，經本院刑事庭裁定（110年度原交簡上附民字
第4號）移送前來，本院於民國111年8月3日言詞辯論終結，判決
如下：
    主      文
被告應給付原告新臺幣陸萬壹仟零壹拾參元，及自民國110年11
月21日起至清償日止，按週年利率百分之五計算之利息。
原告其餘之訴駁回。 
    事實及理由
一、被告經合法通知，未於言詞辯論期日到場，經核無民事訴訟
    法第386條各款所列情形，爰依原告聲請，由其一造辯論而
    為判決。
二、原告主張：被告於民國109年9月28日，與原告均在陸軍五四
    工兵群橋樑營橋一連服役，被告任職下士，原告則任職中士
    。被告於當日下午2時許，駕駛車號不詳之軍用卡車，前往
    臺南市新化區五甲勢靶場實施實彈射擊，於抵達靶場後，本
    應注意人員下車時操作車輛後擋板時，應維護下車人員安全
    ，而依當時情形，又無不能注意之情事，竟疏未注意，操作
    該車後擋板時夾住原告右手小指（以下簡稱系爭事故），致
    原告受有右手小指指骨開放性骨折併指甲損傷之傷害（以下
    簡稱系爭傷害）。爰請求被告賠償：醫療費用新臺幣（下同
    ）3,370元、醫療用品及奇美醫院停車費用1,893元、請假回
    診損失7,925元（日薪1,585元計5日）、就醫交通費用6,000
    元（往返1次以1,000元計算，共6次）及精神慰撫金30萬元
    。並聲明求為判決：被告應賠償原告319,188元，及自起訴
    狀繕本送達之翌日起至清償日止，按年利率百分之5計算之
    利息。
三、被告未於言詞辯論期日到庭，亦未具狀為任何聲明或陳述。
四、得心證之理由：
（一）原告前揭主張之事實，業據提出臺南地方檢察署檢察官10
      9年度調偵字第1042號聲請簡易判決處刑書為憑，而被告
      所犯過失傷害之刑事案件部分，經本院以110年度原交簡
      字第60號判決判處被告「潘鍾毅犯過失傷害罪，處拘役貳
      拾日，如易科罰金，以新臺幣壹仟元折算壹日」，被告不
      服提起上訴，復經本院以110年度原交簡上字第5號判決駁
      回其上訴，並判處被告緩刑貳年確定在案，有本院前開刑
      事卷可稽。又被告經合法通知，未於言詞辯論到場，亦未
      提出任何證據資料爭執。依前開調查證據之結果，堪信原
      告主張為真實。
（二）按因故意或過失，不法侵害他人之權利者，負損害賠償責
      任；不法侵害他人之身體或健康者，對於被害人因此喪失
      或減少勞動能力，或增加生活上之需要時，應負損害賠償
      責任；不法侵害他人之身體、健康、名譽、自由、信用、
      隱私、貞操，或不法侵害其他人格法益而情節重大者，被
      害人雖非財產上之損害，亦得請求賠償相當之金額，民法
      第184條第1項前段、第193條第1項、第195條第1項前段分
      別定有明文。查本件原告因被告之過失行為，致受有右手
      小指指骨開放性骨折併指甲損傷之傷害（即系爭傷害）之
      事實，自得依上開規定請求損害賠償。茲就原告請求之項
      目及金額，核列如下：
　　⒈醫療費用部分：原告主張其因系爭傷害支出醫療費用3,370
      元乙節，業據提出奇美醫院診斷證明書暨收據為憑（見本
      院卷第31、33頁、本院110年度原交簡上附民字第4號卷第
      17至23頁），經本院計算原告提出之醫療收據金額為3,12
      0元。是原告請求醫療費用在3,120元範圍內，核屬有據；
      逾該範圍之請求，則乏依據。
　　⒉醫院停車費、醫療用品費及交通費用部分：原告主張因系
      爭事故受有系爭傷害，就診共支出醫院停車費540元、醫
      療用品費1,353元及交通費用6,000元（往返1次以1,000元
      計算，共6次），共計7,893元乙節，業據提出統一發票16
      紙（見本院110年度原交簡上附民字第4號卷第11至15頁）
      為憑，並經本院依職權查詢GOOGLE地圖預估原告居住地址
      至奇美醫院之距離約53.8公里，有該GOOGLE地圖附卷可佐
      ，且為被告所不爭執。是原告此部分請求，自屬有據。
　　⒊薪資損失部分：原告主張其因系爭傷害，請假至醫院就診
      ，共損失薪資收入7,925元（日薪1,585元計5日）云云。
      惟原告自承並未遭任職機關扣薪（見本院卷第48頁之111
      年8月3日言詞辯論筆錄），難認有何損失。是原告此部分
      請求，尚乏依據。
　　⒋精神慰撫金部分：按慰撫金之賠償須以人格權遭遇侵害，
      使精神上受有痛苦為必要，其核給之標準固與財產上損害
      之計算不同，然非不可斟酌雙方身分資力與加害程度，及
      其他各種情形核定相當之數額（最高法院51年台上字第22
      3號原判例參照）。本院審酌原告為71年9月10日生，於11
      0年度有報稅所得728,426元，名下有投資4筆及汽車1部；
      被告為84年12月24日生，於110年度有薪資所得39,000元
      ，名下有汽車2部等情，有本院依職權調取兩造稅務電子
      閘門財產所得調件明細表附卷可稽，復參酌兩造之身分、
      經濟能力、社會地位及原告所受傷害等情，認原告請求精
      神慰撫金30萬元，尚屬過高，應核減為9萬元，方稱允適
      。是原告請求精神慰撫金在9萬元之範圍內，尚稱允當；
      而逾該數額之請求，則屬無據。
    ⒌綜上，原告得向被告請求之損害賠償金額為61,013元【計
      算式：3,120元（醫療費用）＋7,893元（醫院停車費、醫
      療用品費及交通費用）＋9萬元（精神慰撫金）－4萬元（原
      告陳稱被告已賠償之金額，見本院卷第49頁之111年8月3
      日言詞辯論筆錄）＝61,013元】。
五、綜上所述，原告依侵權行為法則，請求被告給付61,013元，
    及自刑事附帶民事起訴狀繕本送達被告翌日即110年11月21
    日起至清償日止，按週年利率百分之5計算之利息，為有理
    由，應予准許；至逾前開範圍所為之請求，為無理由，應予
    駁回。
六、本件判決基礎已臻明確，原告其餘攻擊防禦方法與舉證，經
    審核結果，均不能動搖該基礎，且與本件事實之認定無涉，
    自無庸一一贅述，附此敘明。
七、又本件為刑事附帶民事訴訟，免徵裁判費，復無其他訴訟費
    用支出，故無庸為訴訟費用負擔之諭知。另本判決不得上訴
    ，是於宣示時即告確定而有執行力，亦無依職權宣告假執行
    之必要，均併此敘明。　
中　　華　　民　　國　　111 　年　　8 　　月　　24　　日
                        臺灣臺南地方法院民事第二庭
                            審判長法官  林 福 來
                                  法官  洪 碧 雀
                                  法官  王 獻 楠
以上正本證明與原本無異。
本判決不得上訴。
中　　華　　民　　國　　111 　年　　8 　　月　　24　　日
                           書  記  官  蕭 雅 文